---
title: "Spotify Datensatz erstellen"
author: "Swaran Sandhu"
date: "`r Sys.Date()`"
output: html_document
---

# Spotify an R anbinden

Credentials and Idea: <https://schuster-j.github.io/spotify-api-tutorial/> sowie <https://msmith7161.github.io/what-is-speechiness/>\
Anpassung und Umsetzung: Marie Starzmann und Jacqueline Trautmann

## Setup

Mit diesem Skript können Sie auf ihre Spotify-Daten zugreifen und diese auswerten. Wer keinen Spotify Zugriff hat bekommt für die Übung einen Beispieldatensatz von uns auf Moodle.

## Spotify vorbereiten

Dazu braucht es einen Sp**otify-Account** auf dem Desktop. Dort einloggen.

1.  Auf Spotify im Browser einloggen, dann den Link unten öffnen.
2.  <https://developer.spotify.com/dashboard/login> \
    -\> Dort mit dem eigenen Spotify-Account anmelden, es sind die gleichen Passwörter
3.  Auf Reiter "**Create App**" gehen
4.  Bei "**app name**" einen sinnvollen Namen geben, z.B. "Spotify API for R", schreibt bei "app description" einen kurzen Text (z.B. „Spotify API für R" und euer Kürzel) und kopiert bei "**redirect URL**" folgende URL : [http://localhost:1410/](#0){.uri}
5.  Dann geht ihr auf "**Settings**" und lasst das Fenster offen, damit die Daten in Euer R-Skript integriert werden können.

```{r Setup für Spotify, include=FALSE}
knitr::opts_chunk$set(echo = TRUE)

# Pakete installieren (nur ein Mal notwendig, danach ignorieren)
install.packages("spotifyr") 
install.packages("purrr") 

# Programmbibliotheken laden
library(tidyverse) 
library(dplyr) 
library(purrr) 
library(spotifyr)
library(ggplot2) 
```

## R und Spotify verbinden

Auf Spotify muss zunächst die Schnittstelle aktiviert werden, dazu die Daten aus der oben erstellten APP auf Spotify eintragen:

SPOTIFY_CLIENT_ID = "XXXXXXXXXXXX"\
SPOTIFY_CLIENT_SECRET = "XXXXXXXXXXX"\
\
Das XX ersetzen durch die eigene ID.

```{r Access Token für Spotiy setzen}

Sys.setenv(SPOTIFY_CLIENT_ID = "XXXXXXXXXXXX") 
Sys.setenv(SPOTIFY_CLIENT_SECRET = "XXXXXXXXXXX") 
access_token <- get_spotify_access_token() access_token
```

## Playlist suchen und importieren

Eine beliebige (öffentliche) Spotify-Playlist im Browser suchen.\
Aus der URL-Anzeige im Browser den Teil zwischen dem letzten Schrägstrich und dem Fragezeichen (inklusive Fragezeichen)

Beispiel: ...open.spotify.com/playlist**/37i9dQZEVXbMDoHDwVN2tF?**si=95eadb888fe644fc\
Kopieren: **37i9dQZEVXbMDoHDwVN2tF?**

```{r Spotify Playlist als Datensatz importieren}

# Username "Platzhalter" ersetzen durch Name des Users der Playlist
playlist_user <- "Platzhalter"

# Playlist erstellen
playlist_name <- c("XXXXXXXXXXXXXXXX")

# Dataframe pl erzeugen
# wir fügen jetzt die Playlist und den Nutzer in einem dataframe zusammen
pl <- get_playlist_audio_features(playlist_user, playlist_name)

# Datensatz aufrufen
pl

# Übersicht über den Datensatz verschaffen
glimpse(pl)
skimr(pl)
```

## Spotify-Datensatz analysieren

Siehe dazu folgende ausgezeichnete Tutorials:

-   Jonathan Schuster: [Spotify Analyse und Auswertung](https://schuster-j.github.io/spotify-api-tutorial/)

-   Joffrey Mayer: [Datengenerierung und -verarbeitung mit Spotify](https://www.joffreymayer.com/de/projekt/spotify-datengenerierung-und-verarbeitung/)

-   
